【裁判字號】    95,親,109
【裁判日期】    951215
【裁判案由】    否認子女
【裁判全文】
臺灣桃園地方法院民事判決               95年度親字第109號
原        告  甲○○
                        1巷4.
被        告  乙○○
兼法定代理人  丙○○○DOA.
                        在臺居.
上列當事人間請求否認子女事件，於中華民國95年12月1日言詞
辯論終結，本院判決如下：
    主  文
確認被告乙○○非被告丙○○○自原告受胎所生之女。
訴訟費用由被告負擔。
    事  實  及  理  由
一、原告主張：伊與被告丙○○○於民國93年11月16日結婚，並
    於94年12月22日離婚。惟被告丙○○○於94年7 月2 日所產
    下被告乙○○（女，身分證統一編號：Ｚ000000000號），依
    法律推定受胎期間，最近為181 日，遲則302 天，推算受胎
    時間係在兩造婚姻關係存續期間，但實際上被告丙○○○所
    產下之被告乙○○並非伊之婚生子女，為此提起本件訴訟等
    語，並聲明求為確認被告乙○○非被告丙○○○自伊受胎所
    生之子女。
二、被告2 人則以：被告乙○○確非被告丙○○○自原告受胎所
    生之子女，係婚前自第3 人受胎所生之子女，而同意原告之
    主張等語。
三、得心證之理由：
(一)、按從子女出生日回溯第181 日起至第302 日止，為受胎期間
    ；又妻之受胎，係在婚姻關係存續中者，推定其所生之子女
    為婚生子女，前項推定，如夫妻之一方能證明妻非自夫受胎
    者，得提起否認之訴，民法第1062條第1 項、第1063條分別
    定有明文。
(二)、原告主張其與被告丙○○○於93年11月16日結婚，嗣於94年
    12月22日離婚，而被告丙○○○於94年7 月2 日產下被告乙
    ○○之事實，業據其提出戶籍謄本、出生證明書為證，且為
    被告2 人所不爭執，堪信為真實。是依首揭規定，應推定被
    告乙○○為原告與被告丙○○○之婚生子女。而原告主張被
    告乙○○並非被告丙○○○自原告受胎所生之事實，亦據財
    團法人長庚紀念醫院（林口）分院就原告與被告乙○○作鑑
    定比對，所提出報告結論為：「據D3S1358,VWA,D2S1179,D2
    1S11,D19S433,TH01,FGA,D5S818,D 7S820等位點之遺傳標記
    分析結果，據以排除『甲○○是乙○○的親生父親』」等語
    ，有該院95年10月20日（95）長庚院法字第0905號親子鑑定
    報告在卷可稽，足見乙○○確非原告之女，原告之主張堪信
    為真實。從而，原告提起本訴，否認被告乙○○為其婚生子
    女，為有理由，應予准許。
四、據上論結，本件原告之訴為有理由，依民事訴訟法第78 條
    、第85條第1 項前段，判決如主文。
中    華    民    國    95    年    12    月    15    日
                        家事法庭  法  官  陳筱蓉
以上為正本係照原本作成
如對本判決上訴應於判決送達後20日內向本院提出上訴狀
中    華    民    國    95    年    12    月    15    日
                                  書記官  陳今巾


司法院資訊處製作；財團法人民間司法改革基金會備份。
